# 关于对同一控制下合并比较报表编制的理解

提问人：z239239 时间：2010-11-30 10:53:04
准则规定如下： 同一控制下的吸收合并中，合并方在合并当期期末比较报表的编制应区别不同的情况，如果合并方在合并当期期末，仅需要编制个别财务报表、不需要编制合并财务报表的，合并方在编制前期比较报表时，无须对以前期间已经编制的比较报表进行调整；如果合并方在合并当期期末需要编制合并财务报表的，在编制前期比较合并财务报表时，应将吸收合并取得的被合并方前期有关财务状况、经营成果及现金流量等并入合并方前期合并财务报表。
为啥如果合并方在合并当期期末，仅需要编制个别财务报表、不需要编制合并财务报表的，合并方在编制前期比较报表时，无须对以前期间已经编制的比较报表进行调整？？？
不慎理解，恳请各位指教，急急！

回答人：chenyiwei
这是由于合并报表和个别报表对会计主体的界定不同所导致的。基本的考虑是：个别报表的会计主体是法人，因此应当依据交易真实发生的情况进行处理，即在吸收合并中，被合并方的财务状况和经营成果只有在实际完成吸收合并之后才能纳入合并方的报表。而合并报表的会计主体是由母公司及其所有子公司组成的合并集团（经济主体），所以可以认为相关合并在最早期间已经完成，合并后形成的经济主体视同最早期间期初即已存在并一直延续至今。